RAFAEL ALFREDO FERIA DÍAZ rafaelferia9@gmail.com

+57(300) 8999480

PERFIL PROFESIONAL

Ingeniero Electricista con experiencia en proyectos de Construcción, consultoría, asesoría, mantenimiento en instalaciones eléctricas e iluminación, bajo reglamentos RETIE Y RETILAP instalaciones eléctricas industriales, distribución, transformación de distribución, uso final básicas o generales y redes de distribución y transformación de media y baja tensión.

EXPERIENCIA PROFESIONAL

Empresa: DEPARTAMENTO DE SUCRE.

Cargo: Prestación de servicios profesionales como ingeniero eléctrico para brindar asesoría, apoyo y acompañamiento a la secretaría de infraestructura

de la gobernación de Sucre.

Empresa: DEPARTAMENTO DE SUCRE

Prestación de servicios profesionales como ingeniero eléctrico para brindar asesoría, apoyo y acompañamiento a la secretaría de infraestructura

de la gobernación de Sucre.

Empresa: DEPARTAMENTO DE SUCRE

Prestación de servicios profesionales como ingeniero eléctrico para brindar asesoría, apoyo y acompañamiento a la secretaría de infraestructura

de la gobernación de Sucre.

Empresa: **Grupo Inverdama Colombia SAS**

Cargo: Ingeniero Electricista

Empresa: **GECERT SAS**

Cargo: Gerente Técnico

Empresa: **ORGANISMO DE INSPECCION CERTIFICADORA DE ANTIOQUIA S.A.S.**

Cargo: Director Técnico

29 nov 2023 - 28 dic 2023

29 junio 2023 - 28 sept 2023

08 febrer 2023 - 07 junio 2023

17 jun 2019 - 15 nov 2020

10 Sept 2018 - 27 may 2019

02 Febrer 2018 - 26 julio 2018

Empresa: Centro de Investigación y Desarrollo

18 feb 2008 - 16 mar 2018

Tecnológico - CIDET

Cargo: Inspector

Inspector de instalaciones eléctricas bajo RETIE y RETILAP.

Empresa: E.S.E HOSPITAL SAN NICOLAS 15 sep 2016 – 21 jul 2017

Cargo: Consultor

Nº HSN – CON- 023-2016 Estudios y diseños para la Remodelación, adecuación y ampliación de las instalaciones eléctricas de uso final conforme RETIE y RETILAP.

Empresa: **Departamento de Sucre** 16 mar 2015 - 13 nov 2015

Cargo: Interventor

C. No MC-119 DE 2014 interventoría técnica, administrativa y financiera.

Empresa: CONSEJO SUPERIOR DE LA JUDICATURA 01 Abr 2015 – 01 Abr 2020

SALA ADMINISTRATIVA

Cargo: Auxiliar de Justicia

Seccional de Administración Judicial Montería - Córdoba.

Empresa: Municipio de San Andrés de Sotavento 11 dic 2014 - 22 abr

2015

Cargo: **Interventor**

C. No 015 de 2014 Interventoría técnica, administrativa y financiera a la

construcción de redes de distribución.

Empresa: Municipio de la Unión de Sucre 03 dic 2014 – 30 dic 2014

Cargo: **Contratista**

C. No SA No 002-2014 Mantenimiento y expansión del servicio de alumbrado

público en el Municipio de la Unión.

Empresa: **CONSORCIO ARCHIVO 2014 01 dic 2014 – 30 dic 2014**

Cargo: Consultoría y diseño

Estudio, diseño, remodelación y ampliación del edificio del archivo departamental.

Empresa: Municipio de Sahagún 17 oct 2014 - 23 oct 2014

Cargo: Constructor

C. No DE OBRA PUBLICA # 0109 - octubre 09 de 2014 Construcción del proyecto eléctrico de iluminación de la carrera 11.

Empresa: Municipio de San Marcos 17 oct 2014 – 13 nov 2014

Cargo: **Constructor**

C. No SAMC-MSM-008-2014 Extensión de redes alumbrado público sector tres chorros.

Empresa: COINCO INGENIERIA Y SUMINISTROS S.A.S 16 jun 2010 - 31 dic 2014

Cargo: Ingeniero Director de Obra

Instalaciones internas de baja tensión, apantallamiento contra rayos y sistema de puesta a tierra; en la ejecución de los proyectos suscritos.

Empresa: EMPRESA DE ENERGÍA DE ARAUCA 25 feb 2014 – 24 may 2014 ENERLAR E.S.P

Cargo: **Proveedor**

C. No No 150 DE 2014 suministro de equipo de medida indirecta, transformación de corriente y potencia.

Empresa: Municipio de Tierralta 22 ene 2014 - 22 may 2014

Cargo: **Ingeniero Interventor**

C. No MTA-CMA-PTS- No. 011 de 2013 Interventoría técnica, administrativa y financiera eléctrica rural en el corregimiento del caramelo, municipio de Tierra Alta, Córdoba.

Empresa: CONSORCIO SIJIN 31 dic 2013 – 22 may 2015

Cargo: Ingeniero Residente

Instalaciones internas de uso final, contrato No 645.

Empresa: Municipio de Sahagún 10 dic 2013 - 23 dic 2013

Cargo: Contratista (Director Interventoría)

Ampliación y remodelación de redes eléctricas de las veredas de Miralejo, corregimiento de Rodania y Los Galanes, sector polideportivo, zona rural Municipio de Sahagún, departamento de Córdoba.

Empresa: Municipio de Sahagún 17 nov 2013 - 31 dic 2013

Cargo: Contratista (Director Interventoría)

Construcción de redes de media tensión y acometida principal en las instituciones educativas John F. Kennedy y técnica agropecuaria de Buenavista del Municipio de San Marcos departamento de Sucre.

Empresa: Municipio de Tierralta 30 sep 2013 - 30 dic 2013

Cargo: Contratista (Director Interventoría)

Interventoría técnica, administrativa y financiera de la obra ampliación de la cobertura de la red eléctrica rural en el corregimiento Bonito Viento, Vereda Campamento y el Banco, en el municipio de Tierralta, departamento de Córdoba y ampliación de la cobertura de la red eléctrica rural en el corregimiento el Caramelo, Vereda Carrizola en el municipio de Tierralta, Córdoba.

Empresa: Alcaldía Municipal de Sahagún 21 ago 2013 - 06 dic 2013

Cargo: Contratista (Director Construcción)

Construcción del proyecto eléctrico para la iluminación de la Avenida Lara Bonilla del Municipio de Sahagún, departamento de Córdoba.

Empresa: Alcaldía Municipal de la Unión Sucre 08 jul 2013 - 15 jul 2013

Cargo: Contratista (Director Construcción)

Extensión de redes de energía secundaria para alimentar subsede el progreso entidad educativa Municipio de San Marcos, departamento de Sucre.

Empresa: **CBI COLOMBIANA S.A**. 30 jul 2012 – 17 nov 2012

Cargo: Capataz General I

Empresa: COOPERATIVE HOUSING FUNDACIÓN 13 jun 2012 – 13 nov 2012 (FUNDACIÓN PARA LA VIVIENDA)

Cargo: Contratista (Director Construcción)

Construcción de las redes eléctricas en el corregimiento de la Pelona y en el Corregimiento de Sincelejito en el Municipio de San Onofre, Departamento de Sucre.

Empresa: Municipio de Sahagún 06 jun 2011 - 08 sep 2011

Cargo: Contratista (Director Construcción)

Construcción del centro de transformación de 25 KVA tipo poste monofásico y red aérea de baja tensión en el sector entrada principal Corregimiento de las LLanadas y reubicación de la línea aérea monofásica de media tensión a 13.2 KV. Vereda San Juan Viejo, corregimiento de las LLanadas, Municipio de Sahagún, Córdoba.

Empresa: CHF INTERNACIONAL 16 jun 2011 – 14 oct 2011

Cargo: Contratista (Director de Obra)

Diseño y montaje de la acometida eléctrica del hogar múltiple de Pueblo Joven, Municipio el Carmen de Bolívar.

Empresa: Municipio de San Marcos 11 may 2011 - 12 ago

2011

Cargo: Contratista (Director Interventoría)

Interventoría técnica, construcción de la línea de media tensión Buenavista, San Pablo, y las redes de media y baja tensión, Caserío San Pablo, Corregimiento de Buenavista, y la construcción de las redes de media y baja tensión Caserío Cañahaute, sector Camino Ganadero, Jurisdicción Municipio de San Marcos, Departamento de Sucre.

Empresa: Gobernación de Sucre 07 feb 2011 - 07 mar 2011

Cargo: Contratista (Director Consultoría)

Estudio técnico para la elaboración de proyecto, que busca la construcción de sistemas de uso final de la energía eléctrica, en las zonas rurales de los Municipios de Majagual, San Marcos, Caimito, Sucre y Guaranda, del Departamento de Sucre.

Empresa: Municipio de San Marcos 29 dic 2010 - 31 mar 2011

Cargo: Contratista (Director Interventoría)

Interventoría técnica y administrativa para la construcción de las redes de media y baja tensión, en las Veredas de Buenos Aires, Cuatrobocas, Cimitico, Cañahuate, Caserío de Pueblo Regao, Los Huecos, Palma Raja, Corregimiento de las Flores y Caño Prieto, y la Institución Educativa San José, jurisdicción del Municipio de San Marcos, Departamento de Sucre.

Empresa: Municipio de San Marcos 24 jul 2010 – 14 sep 2010

Cargo: Contratista (Director Interventoría)

Interventoría técnica y financiera para la construcción de las redes de media y baja tensión en el barrio Villa Dolores y Vereda La Cabaña, Municipio de San Marcos, Departamento de Sucre.

Empresa: Gobernación de Sucre 25 feb 2010 – 04 jun 2010

Cargo: Contratista (Director Consultoría)

Estudio técnico para la gestión de los permisos de acceso del proyecto construcción de redes de distribución eléctrica en media y baja tensión, en las zonas rurales de los Municipios de Majagual, San Marcos, Cimito, Sucre y Guaranda, Departamento de Sucre.

Empresa: **GESEP S.C.A ESP** 31 jul 2009 – 14 sep 2009

Cargo: Contratista (Director de Obras)

Construcción de redes eléctricas aéreas monofásicas secundarias a 220V y montaje de luminarias para el alumbrado público, de los sectores urbanos de la Urbanización

Portal de Jesús, Urbanización Bernardo Duque, Barrio Bosque Baraji, Barrio Costa Norte y del Barrio El Triunfo del Municipio de Sahagún, Córdoba.

Empresa: Gobernación de Sucre 25 jun 2009 – 12 ago 2009

Cargo: Contratista (Director de Obras)

Mejoramiento de redes de distribución eléctricas, que alimenta al sistema de aires acondicionado del segundo piso del edificio Sede Policía Nacional Sincelejo, por ley 418.

Empresa: Municipio de Sahagún 09 dic 2008 - 12 dic 2008

Cargo: Contratista (Director de Obras)

Construcción de línea secundaria desde la carretera troncal de occidente hacia la Vereda Loma Alta para la instalación del alumbrado público.

Empresa: Municipio de San Marcos 07 nov 2008 – 14 nov 2008

Cargo: Contratista (Director de Obras)

Mantenimiento de las instalaciones eléctricas en la Institución Educativa Técnica Diversificada, del Corregimiento El Limón, Municipio de San Marcos.

Empresa: Municipio de Sahagún 15 oct 2008 - 27 oct 2008

Cargo: Contratista (Director de Obras)

Construcción de línea secundaria en la carrera troncal de occidente, para la instalación del alumbrado público en la Vereda Sabanita La Troncal.

Empresa: Municipio de Coveñas 04 ene 2008 - 03 mar 2008

Cargo: Contratista (Director de Obras)

Electrificación, sector la cuarenta vía inferior, Barrio Isla de Gallinazo en el Municipio de Coveñas, Departamento de Sucre.

Empresa: Gobernación de Sucre 30 oct 2007 - 30 may 2008

Cargo: Contratista (Director Consultoría)

Estudio, diseño y formulación de proyecto de electrificación rural en las Veredas Barro Blanco, Sola Tapa, Arena Fresca y Cucharito, Municipio de San Marcos, Departamento de Sucre.

Empresa: Gobernación de Córdoba 03 ago 2007 - 01 oct 2007

Cargo: Contratista (Director de Obras)

Montaje y mejoramiento del alumbrado público del Corregimiento de Sabaneta del Municipio de Momil, Departamento de Córdoba.

Empresa: **AGUAS DEL GOLFO S.A.S. 01 jun 2007 – 30 oct 2007**

Cargo: Contratista (Director de la Administración Delegada)

Construcción por administración delegada y prestación de servicios profesionales a la adecuación de la red primaria 13.2kv del acueducto de Guayabal Punta-Seca, del Municipio de Coveñas, Sucre.

Empresa: Municipio de Coveñas 30 abr 2007 - 15 jun 2007

Cargo: Contratista (Director Interventoría)

Interventoría de las obras civiles para la construcción de la red monofásica de media tensión (13.2kv) y montaje de transformadores tipo poste de 25KVA en torrentes usuarios, Municipio de Coveñas.

Empresa: Municipio de Coveñas 10 oct 2006 - 22 dic 2006

Cargo: Contratista (Director Interventoría)

Interventoría de la remodelación de red de media tensión monofásica a trifásica (13.2kv), para suministro de energía al acueducto rural desde apertura reparo hasta torrente indígena, Municipio de Coveñas.

Empresa: Municipio de La Unión 03 ago 2006 – 08 ago 2006

Cargo: Contratista (Director de Obras)

Construcción a todo costo de centro de transformación tipo poste en la Vereda de Perú y Mosequera, Municipio de la Unión de Sucre.

Empresa: Municipio de Sahagún 02 may 2006 - 17 jul

2006

Cargo: Contratista (Director de Obras)

Electrificación de la Vereda El Corozo, sector La Isla y la Vereda Alemania del Municipio de Sahagún.

Empresa: Municipio de La Unión 10 feb 2006 – 02 jun 2006

Cargo: Contratista (Director Interventoría)

Interventoría técnica y administrativa del proyecto de construcción, planta de tratamiento de agua, para la Institución Educativa Instituto La Unión y construcción de línea aérea eléctrica y centro de transformación tipo poste a 13200/240/120uv en la Vereda La Victoria y Boca Negra, sector Miraflores en el Municipio de la Unión, Sucre.

Empresa: Municipio de Sahagún 29 nov 2004 - 01 jul 2005

Cargo: Contratista (Director Interventoría)

Contrato de interventoría para la construcción de redes eléctricas a 13200/240-120UV, Caserío La Envidia, zona rural del Municipio de Sahagún.

Empresa: Municipio de San Marcos 18 nov 2004 - 29 dic 2004

Cargo: Contratista (Director de Obras)

Construcción de redes eléctricas barrios subnormales "San Rafael II"(primera etapa) entre carrera 38 y carrera 39 con las calles 24, 25 y 26, Municipio de San Marcos, Sucre.

Empresa: Municipio de Sahagún 26 oct 2004 - 29 oct 2004

Cargo: Contratista (Director Consultoría)

Realización del diseño y presupuesto del proyecto, remodelación y ampliación de líneas eléctricas de media/baja tensión y centro de transformación del Caserio de Salsipuedes, sector rural del Municipio de Sahagún.

Empresa: Municipio de San Antero 15 sep 2000 - 13 oct 2000

Cargo: Contratista (Director de Obras)

Remodelación y construcción con suministro de materiales, obras civiles y transporte de línea primaria, subestaciones a 13200v y redes eléctricas, a 240uv/120uv en la Vereda el Progreso.

Empresa: Municipio de San Antero 17 may 2000 – 17 jul 2000

Cargo: Contratista (Director de Obras)

Remodelación y construcción, con suministro de materiales, obras civiles y transporte de línea primaria, subestaciones a 13200v y redes eléctricas, a 240UV/120UV en el Barrio Las Aguadas.

Empresa: Municipio de San Antero 23 dic 1999 – 24 ene 2000

Cargo: Contratista (Director de Obras)

Remodelación y construcción con suministro de materiales, obras civiles y transporte de línea primaria, subestaciones a 13200v y redes eléctricas, a 240UV/120UV en el sector El Higerón.

Empresa: **ELECTROCOSTA**, **DISTRITO CÓRDOBA. S.A. E.S.P**

15 ago 1998 - 29 oct 1999

Cargo: **Jefe de Subestaciones de Córdoba**

Mantenimiento subestaciones de 0,5 MVA hasta 30 MVA 110//34.5/13.2 KV. Proyecto Planiep Grupo 2-Subestaciones de 110/34.5/13.2.

Empresa: **ELECTROCORDOBA 01 ene 1996 - 14 ago 1998**

Cargo: **Jefe de Subestaciones**

Mantenimiento subestaciones de 0,5 MVA hasta 10 MVA 34.5/13.2 KV. y Montaje de Transformador hasta 10 MVA-34.5/13.2 KV.

FORMACIÓN ACADÉMICA

Diplomado Sistema de iluminación con énfasis en RETILAP

2019

Universidad del Sinú, Montería, Colombia.

Diplomado en Instalación Eléctricas de Uso Final Énfasis en requerimientos del reglamento técnico de instalaciones eléctricas RETIE y la norma técnica colombiana ntc-2050 1995	2005
Universidad Pontificia Bolivariana, Montería, Colombia.	
Diplomado en Formulación y Evaluación de Proyecto	1995
Universidad Nacional Abierta y a Distancia, Sahagún, Córdoba, Colombia.	
Ingeniero Electricista	1995
Corporación Tecnológica de Bolívar, Cartagena, Colombia.	
Bachiller Académico	1980
Andrés Rodríguez B., Sahagún, Córdoba, Colombia.	
CERTIFICACIONES Y CAPACITACIONES	
Certificado de Competencias Número DEEC0000002	2018
<u>-</u>	2018
Número DEEC00000002	2018
Número DEEC0000002 Universidad del Sinú, Montería, Colombia. Certificado de Competencias	
Número DEEC00000002 Universidad del Sinú, Montería, Colombia. Certificado de Competencias Número DEEC0000004	
Número DEEC00000002 Universidad del Sinú, Montería, Colombia. Certificado de Competencias Número DEEC0000004 Universidad del Sinú, Montería, Colombia.	2018
Número DEEC00000002 Universidad del Sinú, Montería, Colombia. Certificado de Competencias Número DEEC00000004 Universidad del Sinú, Montería, Colombia. Capacitación Cables para Instalaciones de Uso Final	2018
Número DEEC00000002 Universidad del Sinú, Montería, Colombia. Certificado de Competencias Número DEEC00000004 Universidad del Sinú, Montería, Colombia. Capacitación Cables para Instalaciones de Uso Final CIDET, Medellín, Colombia.	2018 2016
Número DEEC00000002 Universidad del Sinú, Montería, Colombia. Certificado de Competencias Número DEEC00000004 Universidad del Sinú, Montería, Colombia. Capacitación Cables para Instalaciones de Uso Final CIDET, Medellín, Colombia. Capacitación Metrología y Magnitudes de Medición	2018 2016
Número DEEC00000002 Universidad del Sinú, Montería, Colombia. Certificado de Competencias Número DEEC00000004 Universidad del Sinú, Montería, Colombia. Capacitación Cables para Instalaciones de Uso Final CIDET, Medellín, Colombia. Capacitación Metrología y Magnitudes de Medición CIDET, Medellín, Colombia.	2018 2016 2016

CIDET, Medellín, Colombia.

Seminario RETIE Versión - 2013

2013

MUNDO ELÉCTRICO-CÁMARA COLOMBIANA DE LA ENERGÍA, Colombia.

Capacitación de RETILAP 2011

RETICERTIFICAMOS S.A., Colombia.

Curso Actualización en RETIE y Técnicas de Inspecciones Eléctricas

2010

CIDET, Medellín, Colombia.

Curso Revisión del Código Eléctrico Colombiano Norma NTC 2050/98 con Énfasis en RETIE

2007

CIDET, Medellín, Colombia.

Seminario de Instalaciones Eléctricas Hospitalarias

2006

Universidad Pontificia Bolivariana, Montería, Colombia.

Curso Técnicas de Inspección de Instalaciones Eléctricas 2005

CIDET, Medellín, Colombia.

EVENTOS

Jornada de Socialización en Modificaciones al RETIE 2017 e Instalaciones Eléctricas en Lugares de Atención Médica.

2017

MINISTERIO DE MINAS Y ENERGÍA, Colombia.

Participated in: World Meeting on Lightning

2016

ACOFI, Universidad Nacional de Colombia, Colciencias, Cartagena, Colombia.

Jornada de Socialización y Discusión de Reglamentos Técnicos de Energía Eléctrica

2015

MINISTERIO DE MINAS Y ENERGÍA, Colombia.

Charla: Actualización en la Norma NTC – ISO/IEC 17020:2012 2014

CIDET, Medellín, Colombia.

Convención Nacional de Auditores e Inspectores CIDET Certificación 2014 2014

CIDET, Medellín, Colombia.

Eficiencia Energética

2010

MINISTERIO DE MINAS Y ENERGÍA Y LA EMPRESA URRÁ S.A. E.S.P, Colombia.

SOFTWARE / IDIOMAS

- Conocimiento avanzado en MS Office (Excel Word)
- AutoCAD, ETAP
- Inglés técnico

REFERENCIA

Humberto Enrique Jiménez Pinto

Cargo: jefe de la unidad 15-16 Empresa: CBI Colombiana S.A. E-mail: hjimenezp2@gmail.com Teléfono: (+57) 3145147698

Alberto Otero Coronado

Country Manager Colombia, Peru, Ecuador

Relación: Jefe

Empresa: Grupo Inverdama Colombia SAS Email: alberto.otero@inverdama.com Teléfono:

(+571)5189657

Celular: (+57) 3153976565 Celular: (+57) 3166647284

> Rafael Alfredo Feria Díaz CC. No. 15.042.281